臺灣臺南地方法院民事裁定　
                                       110年度亡字第4號
聲  請  人  李永祥    
代  理  人  蔡文健律師                   
上列聲請人聲請宣告吳和美死亡事件，本院裁定如下：
    主    文
准對失蹤人吳和美（民國00年0月00日生，失蹤前最後住所：臺
南市○○街00巷0號）為宣告死亡之公示催告。
該失蹤人應自本公示催告揭示之日起七個月內，向本院陳報現尚
生存，如不陳報，本院將宣告其為死亡。
無論何人，凡知該失蹤人之生死者，均應於上開時日內，將其所
知之事實，陳報本院。             
    理    由
一、按失蹤人失蹤滿十年後，法院得因利害關係人之聲請，為死
    亡之宣告，民國71年1月4日修正前之民法總則第8條第1項定
    有明文。次按失蹤人失蹤滿七年後，法院得因利害關係人或
    檢察官之聲請，為死亡之宣告，71年1月4日修正之民法總則
    第8條第1項定有明文。末按修正之民法總則第8條之規定，
    於民法總則施行後修正前（18年10月10日施行，臺灣地區於
    34年10月25日光復後始適用民法之規定，71年1月4日修正公
    佈）失蹤者亦適用之，但於民法總則施行後修正前，其情形
    已合於修正前民法總則第8條之規定者，不在此限，民法總
    則施行法第3條第3項亦定有明文。又法院准許宣告死亡之聲
    請者，應公示催告，家事事件法第156條第1項亦有明文。
二、本件聲請意旨略以：聲請人李永祥係被繼承人吳幸珠之外甥
    ，聲請人與失蹤人吳和美同為被繼承人吳幸珠之繼承人，今
    為辦理被繼承人吳幸珠遺產分割登記，而提出本件聲請。失
    蹤人吳和美係民國00年0月00日出生，但於失蹤人吳和美10
    歲時，因家境關係，由父母交與鄰居帶往大陸廈門代為撫養
    ，隔年39年11月22日即已遭除本籍，後因國共內戰，大陸淪
    陷，失蹤人音訊全無，生死不明迄今已71年餘，爰依法聲請
    對失蹤人吳和美為死亡宣告之公示催告等語。
三、查聲請人主張之前開事實，業據其提出戶籍謄本、繼承系統
    表、臺南省臺南市戶籍登記簿、中華民國紅十字會總會108
    年6月24日聯字第1080001158號函為證，堪認屬實。查失蹤
    人吳和美之戶籍登記簿登載其38年2月1日遷出廈門市，另於
    39年11月22日除本籍，可認失蹤人吳和美於39年11月23日失
    蹤，迄至前揭民法總則第8條修正時已失蹤達32年，依民法
    總則施行法第3條第3項但書規定，應適用修正前民法總則第
    8條之規定。準此，聲請人於失蹤人吳和美失蹤滿10年後，
    聲請為宣告死亡之公示催告，於法並無不合，應予准許。
四、依家事事件法第156條第1項，裁定如主文。
中　　華　　民　　國　　110 　年　　2 　　月　　4 　　日
                   家事法庭　 法　官　楊佳祥
以上正本係照原本作成。
如對本裁定抗告須於裁定送達後10日內向本院提出抗告狀，並應
繳納抗告費新台幣1000元。
中　　華　　民　　國　　110 　年　　2 　　月　　4 　　日
                              書記官　 許哲萍